Inventaris van het archief van jhr. J. Goldberg [levensjaren 1763-1828], (1482) 1795-1827
Nationaal Archief, Den Haag
- Stukken betreffende de publieke werkzaamheden van Goldberg., A.
  - Lid van den Staatsraad onder Koning Lodewijk. 1806-1810., A.7
    - Inrichting en werkzaamheid van den Staatsraad en aldaar door Goldberg uitgebrachte adviezen., A.7.1
      Goldberg teekende in een der bundels aan: "Bijna alle mijne excerpten en adviesen als president der beide voorsz sectiën berusten in 't archief van den Raad."
      - Stukken betreffende de benoeming en het ontslag van Goldberg als lid van den Staatsraad., 1806-1810; 66; 1 bundel
        Hierbij eenige origineele brieven aan Goldberg en eene aanteekening van zijne hand omtrent zijne persoonlijke verhouding tot den Koning.
      - "Adviesen in de Staatsraad des Konings en als President der sectiën van Finantie en van Koophandel en Coloniën van denzelven Raad van 21 Junij 1806 tot en met den jare, 1807."; 67; 1 bundel
        Hierbij o. m. agenda der 2de en der 4de sectie, met aanteekeningen van Goldberg; aanteekeningen en bijlagen ter zake van het wetsontwerp op de posterijen en over de invoering der wet op de goud- en zilverwerken: stukken rakende de inrichting van het ministerie van finantiën; aanteekeningen en bijlagen omtrent de concept-ordonnantie op de verponding en op de haardsteden; het concept-reglement voor de gemeentebesturen: stukken betreffende een onderzoek, door Goldberg ingesteld naar het gebruik van gouden en zilveren ducaten in het buitenland.
      - Stukken betreffende de inrichting van het Ministerie van Financiën., 1805 en 1806; 68; 1 bundel
        Concept en copie-instructies en reglementen. Hierbij gedrukte stukken, rakende de begrootingen enz. der kantoren van Amsterdam. 1799-1808.
      - "Rapport sur le Ministère des Finances fait au Roi le 21 novembre 1806 par la section des finances du Conseil d'Etat.", 69; 1 bundel
        Concept van het rapport door Goldberg ("minuut, meest 's nagts geformeerd") en copie.
      - Stukken betreffende verschillende (hoofdzakelijk finantieele) wetsontwerpen., 1806 en 1807; 70; 1 bundel
      - Stukken betreffende de algemeene belastingen (deel 1)., 1807; 71I; 1 bundel
        Gedrukt. met aanteekeningen van Goldberg en copie-notulen van het verhandelde in den Staatsraad.
      - Stukken betreffende de algemeene belastingen (deel 2)., 1807; 71II; 1 bundel
      - Origineele brieven aan Goldberg., 1806-1809; 72; 1 bundel
    - Werkzaamheid van Goldberg in commissies uit den Staatsraad., A.7.2
      - Stukken rakende: het onderzoek der administratie van de marine (1806), het ontwerpen eener betere voeding op de oorlogschepen (1806), een ontwerp-reglement voor de gilden (1806, 1807), voor een algemeene militie en plaatselijke burgermacht (1806), een handelsverdrag met Frankrijk (1806, 1807), een plan-Janssens nopens het finantieele beheer van oorlog, marine en koloniën, 73; 1 bundel
      - Stukken rakende: de invoering van nieuwe maten en gewichten, de regeling van het kiesrecht, de tegemoetkoming der stad Leiden na de ramp, het vaststellen van een budget voor vredes- en oorlogstijd., 1807; 74; 1 bundel
      - Stukken betreffende de werkzaamheid van Goldberg als auditeur, belast met het ontvangen van requesten., 1806; 75; 1 bundel
        Deze werkzaamheid heeft Golberg waargenomen van 25 Juni tot 24 September 1806. - In dezen bundel hoofdzakelijk origineele brieven van requestranten, met bijlagen.
    - Twee missiën naar Keizer Napoleon. 1807., A.7.3
      De eerste missie was die van Goldberg, Van Styrum, Van Bylandt-Halt en Bangeman Huygens naar het hoofdkwartier te Finckenstein. om Napoleon te complimenteeren met den volbrachten veldtocht; benoemd bij Kon. decreet van 24 Januari 1807, no. 2a, teruggekeerd 30 Juni d. a. v. De tweede missie, bestaande uit W. Six, Goldberg en Van Leyden, werd bij Kon. decreet van 29 Augustus 1807, no. 3, benoemd om met commissarissen van den Franschen keizer te Parijs o. m. den afstand van Oost-Friesland te regelen. Zij keerde in November terug. Blijkens eene aanteekening van Goldberg zijn de papieren dezer missie onder Six gebleven.
      - Kladverbaal, kladrapporten aan den Koning en origineele instructie van de eerste missie, origineele brieven, aanteekeningen en andere stukken omtrent beide missiën., 1807; 76; 1 bundel
        Van het verhaal der tweede missie een afschrift in no. 213 bis.
  - Gezant te Berlijn. 1807-1809., A.8
    Goldberg werd bij Kon. decreet van 2 December 1807, no. 2, benoemd tot extraordinaris envoyé en chargé d'affaires aan het Hof te Berlijn (10 Januari 1808 beëedigd). Hij was als zoodanig in het bijzonder belast met oen onderzoek naar den staat van het hooger onderwijs in Pruisen, in verband met de voorgenomen reorganisatie der Leidsche universiteit. 10 Januari 1809 (no. 2) werd zijn titel die van minister plenipotentiaris. 30 Maart d. a. v. (no. 26) werd hij eervol ontslagen, doch bleef in afwachting van de komst van zijn opvolger tot 19 October te Berlijn.
    - Stukken betreffende de benoeming en werkzaamheid van Goldberg als gezant te Berlijn., 1807-1809; 77; 1 bundel
      "Mémoire sur la situation de la Prusse au mois de janvier 1808" (ongeteekend); correspondentie (origineel en minuut), o. a. met den Koning en Röell, e.a. stukken.
    - Correspondentie (origineel en minuut) rakende een verzoek aan den Keizer om uitbetaling van het tractement van non-activiteit der ministers buitenslands, ingevolge Keizerlijk decreet van 19 October 1810., 1810-1813; 78; 1 bundel
  - President van de rechtbank van koophandel te 's-Gravenhage. 1812-1814., A.9
    Bij Keizerl. decreet van 7 Mei 1812. no. 708, werd Goldberg aangesteld tot president van de te 's-Gravenhage op te richten rechtbank van koophandel. 15 Juni 1812 werd de rechtbank geïnstalleerd; doch Goldberg nam de benoeming eerst 26 November d. a. v. aan, daar hij ze niet in overeenstemming achtte met de vroeger door hem bekleede betrekkingen. 13 Juli 1814 (Souv. besluit no. 49) werd hij voorloopig gecontinueerd, vóór 1 Januari 1815 ontslagen.
    - Stukken betreffende de benoeming en werkzaamheid van Goldberg als president van de rechtbank van koophandel., 1812-1814; 79; 1 bundel
      Correspondentie (origineel en minuut), concept-adviezen en andere stukken 291
  - Lid van den Raad van Koophandel en Koloniën, belast met de portefeuille van Koophandel en Koloniën, en als Directeur-Generaal van dat departement. 1814-1818., A.10
    Goldberg werd bij Souv. besluit van 6 April 1814. no. 2, benoemd tot buitengewoon lid van den Raad van State, welke benoeming werd herhaald bij Kon besluit van 6 September 1815, no.72. 16 April 1814 (Souv. besluit no. 5) werd hij tevens aangesteld tot lid van den Raad van Koophandel en Koloniën. Als zoodanig belastte hem het Souv. besluit van 14 September 1814, no. 59, gedurende de afwezigheid van Van der Capellen met de portefeuille van Koophandel en Koloniën. Deze tijdelijke aanstelling werd in eene definitieve veranderd door het Kon. besluit van 16 September 1815. no. 61, waarbij hij tot Directeur-Generaal werd benoemd. Van dit ambt werd hij ontheven door het Kon. besluit van 19 Maart 1818. no. 77, waarbij hij benoemd werd tot gewoon lid van den Raad van State, terwijl hij tegelijkertijd in den adelstand werd verheven. Bij Kon. besluit van denzelfden datum (no. 79) werd het departement van Koophandel en Koloniën, vereenigd met dat van Onderwijs, Kunsten en Wetenschappen tot Ministerie voor het Publiek Onderwijs, de nationale Nijverheid en de Koloniën (onder beheer van A. R. Falck).
    - Organisatie en het beheer van het departement., A.10.1
      - Stukken rakende de benoeming van Goldberg tot lid van den Raad van Koophandel en Koloniën en Directeur-Generaal van Koophandel en Koloniën., 1814 en 1815; 80; 1 bundel
        Hierbij o. a. concept van de hand van Goldberg van de instructie voor den Raad van Koophandel en Koloniën.
      - Stukken betreffende de organisatie van het departement., 1814 en 1815; 81; 1 bundel
        Concept-instructies voor de ambtenaren en beambten, conceptbesluiten omtrent de comptabiliteit, origineele brieven aan Goldberg, lijst van onafgedane commissarialen (1815) en andere stukken.
      - Stukken betreffende de aanstelling en bezoldiging van ambtenaren bij het departement., 1814 en 1815; 82; 1 bundel
        Concept- en copiebesluiten, origineele brieven aan Goldberg, aanteekeningen en andere stukken.
      - Verbaal van den Secretaris van Staat van Koophandel en Koloniën (copie)., 1814 mei-1815 augustus; 83-87; 5 bundels
        - 1814 Mei 17-November 18., 83
        - 1815 Januari 2-10., 84
        - 1815 Maart 9-Mei 31., 85
        - 1815 Juni 1-Juli 28., 86
        - 1815 Augustus 26-31., 87
      - Verbaal van den Secretaris van Staat (Directeur-Generaal) van Koophandel en Koloniën (concept)., Augustus 1814-Juli 1818; 88; 1 bundel
        De jaren 1817 en 1818 onvolledig.
      - Secreet verbaal van den Secretaris van Staat (Directeur-Generaal) van Koophandel en Koloniën (copie)., 1814 november - 1816 oktober; 89-90; 2 bundels
        - 1814 November 20-1815 December 30., 89
        - 1816 Januari 1-October 13., 90
      - Agenda van het departement van Koophandel en Koloniën., 1814 december -1816 december; 91-93; 3 bundels
        - 1814 December 2-1815 Juni 30., 91
        - 1815 Juli 1-December 31., 92
        - Secrete agenda. 1814 December 4-1816 December 15, 93
      - Index der agenda van het departement., 1814 Mei-December 31; 94; 1 deel
      - Index van het departement, A-L (copie)., 1815 Januari-Juni; 95; 1 bundel
      - Stukken betreffende de begrootingen van het departement., 1814-1818; 96-98; 3 bundels
        - Concepten en andere stukken betreffende de begrootingen voor 1814 en 1815, 96
        - Verantwoording der uitgaven ten laste der begrootingen voor 1814 en 1815, 97
        - Concepten en andere stukken betreffende de begrootingen voor 1816, 1817 en 1818, 98
      - Stukken betreffende het finantieel beheer van het departement., 1814-1818; 99-103; 5 bundels
        - Rekeningen-courant met de Nederlandsche Bank, met bijlagen (copie). 1814-1816, 99
        - Extract-besluiten van den Souvereinen Vorst. 1814 Januari 29-1815 Maart 1; stukken rakende een geschil met de Rekenkamer over posten op de begrootingen van het departement voor (copie) 1815 en 1816, 100
        - Ingekomen declaratiën en facturen (duplicaten). 1815, 101
        - Aanteekeningen van den commissaris voor de comptabiliteit J. Schreuder e. a. stukken. 1816 en 1817, 102
          Enkele met kantteekeningen van Goldberg.
        - Concept-aanvragen van benoodigde fondsen (copie). 1815 Maart-1818 April, 103
      - Origineele staten der in de magazijnen te Amsterdam van het departement van Koophandel en Koloniën aanwezige goederen., 1815 en 1816; 104; 1 bundel
      - Register van rapporten van den Secretaris van Staat (Directeur-Generaal) van Koophandel en Koloniën aan den Souvereinen Vorst (Koning) (copie)., 1814-1816; 105-111; 7 bundels
        - 1814 Juni 20-December 31., 105
        - 1815 Januari 2-Augustus 15., 106
        - 1815 Augustus 4-December 30., 107
        - 1816 Januari 5-Maart 29., 108
        - 1816 April 2-Juni 29., 109
        - 1816 Juli 1-September 3., 110
        - 1816 October 1-November 5., 111
      - Korte aanteekeningen omtrent de conferentiën van den Directeur-Generaal met den Souvereinen Vorst en Koning., 1814 November 12-1818 Maart 16; 112; 1 bundel
        Handschrift van Goldberg, met enkele bijlagen.
      - Brieven van het Kabinet des Konings aan den Directeur-Generaal (origineel en copie)., 1815-1817; 113; 1 bundel
        De brieven zijn geteekend door verschillende secretarissen van het Kabinet, één door den Koning zelf.
      - Particulier verbaal relatief de cabinetsorders en cabinetscorrespondentie aan en met het Departement van Koophandel en Koloniën, aanvang nemende met den 6 April 1815" (tot, 21 December 1817); 114; 1 bundel,
        Handschrift van Goldberg.
      - Brieven van den Directeur-Generaal aan den Souvereinen Vorst en Koning (minuut)., 1815; 115; 1 bundel
      - Ingekomen brieven bij den Directeur-Generaal (origineel)., 1815-1817; 116-118; 3 bundels
        Hierbij enkele uitgegane brieven (minuut).
        - 1815., 116
        - 1816., 117
        - 1817., 118
      - Correspondentie van Goldberg als Directeur-Generaal (origineel en minuut)., 1814-1818; 119-120; 2 bundels
        - 1814-1815., 119
        - 1816-1818., 120
      - Brieven (origineele en enkele copieën) van den consulgeneraal te Londen Willem May aan Goldberg., 1814-1818; 121; 1 bundel
      - Correspondentie (origineel en minuut) van Goldberg met Anton Reinhard Falck., 1814-1822; 122; 1 bundel
      - Copie-besluiten van den Souvereinen Vorst en den Koning betreffende koophandel en koloniën., 1814 en 1815; 123; 1 bundel
      - Stukken betreffende het archief en de bibliotheek van het departement van Koophandel en Koloniën., 1814-1818; 124; 1 bundel
        "Inventaris der Charters, Boeken en Papieren, toebehoorende aan het Departement van Koophandel en Koloniën. welke in de Charterkamer van hetzelve Departement op het Binnenhof in 's Hage zijn overgebragt. den 28 Augustus 1816"; concept-instructie voor den archivaris van het departement, copie-inventarissen en andere stukken.
      - Lijsten van eenige op het departement ontvangen en afgegeven stukken., 1815 en 1816; 125; 1 bundel
        Lijst der stukken, door den 1en commies C. G. Ludolph Zimmermann ontvangen en afgegeven, 31 Mei 1815-1 Mei 1816 (1 quatern); als voren Mei 1816 (1 deel); klapper op deze lijsten (1 deel); lijst der brieven, door Zimmermann ontvangen van den Minister van Buitenlandsche Zaken in 1816, geteekend 24 Juli 1816 (origineel en copie, 2 stukken).
      - Stukken betreffende de meubileering van het departementsgebouw van Koophandel en Koloniën., 1814; 126; 1 bundel
        Inventarissen, origineele brieven aan Goldberg en andere stukken.
      - Verslag van de secretaris van staat voor Binnenlandse Zaken aan de Staten-Generaal omtrent de toestand des Lands, 30 November 1814; 449; 1 stuk
    - Verschillende zaken van koophandel., A.10.2
      - Stukken betreffende het voorloopige reglement op de Belgische douanen van, 5 December 1814; 127; 1 bundel
        Hierbij o. a. een brief van Goldberg aan den Secretaris van Staat voor de Finantiën d.d. 5 November 1814 (minuut).
      - Stukken betreffende een handelsverdrag tusschen België en den Beneden- en Midden-Rijn van, 10 October 1814; 128; 1 bundel
      - Stukken betreffende een wetsontwerp tot vermindering der inkomende rechten op Engelsch zout. Met retroacta., 1814; 129; 1 bundel
      - Stukken betreffende de wet op de temporaire belastingen en ontlastingen voor, 1815; 130; 1 bundel
        Concept-rapport van den Raad van Koophandel en Koloniën aan den Souvereinen Vorst van de hand van Goldberg, 17 November 1814; idem, met een wetsontwerp, 24 December 1814; aanteekeningen van Goldberg, copieën van rapporten en requesten en andere stukken.- Deze wet (van 14 Januari 1815, Stbl. 3) bevatte een voorloopig tarief, dat gedurende het jaar 1815 zou gelden, en verving eene dergelijke wet van 25 Juni 1814 (Stbl. 70), welke tot 31 December 1814 van kracht geweest was.
      - Requesten van fabrikanten, rakende het tarief der inkomende en uitgaande rechten, door den Koning verzonden aan het departement van Koophandel en Koloniën (copieën)., 1814 December-1816 April; 131; 1 bundel
        Hierbij een inventaris.
      - Stukken betreffende de organisatie der kamers van koophandel., 1815; 132; 1 bundel
        Gedrukt reglement van 8 October 1815, concept-reglement voor de Amsterdamsche kamer, origineele brieven en aanteekeningen omtrent de Kamers in verschillende Hollandsche steden.
      - Stukken betreffende hetloodswezen., 1802-1815; 133; 1 bundel
      - Stukken betreffende verschillende onderwerpen van handel en nijverheid., 1814-1816; 134; 1 bundel
        Hierbij een origineele brief van Hugo Gevers aan Goldberg. 1816.
      - Stukken betreffende de benoeming van een commissaris in de Centrale Commissie voor de Rijnvaart te Mainz, 1815, en de werkzaamheid dezer Commissie., 1815-1825; 135-136; 2 bundels
        Deze Commissie was ingesteld door het Weener Congres.
        - Concept-rapporten aan den Koning. 1815 en 1816; correspondentie (origineel en minuut) van Goldberg met den commissaris Johan Bourcourd. 1816-1820, 135
          Met verschillende bijlagen.
        - Protocollen der vergaderingen van de Commissie. 1822 Juli 24-1825 September 5 (nos. 255-277, gedrukt)., 136
      - Stukken betreffende de "Commercie en Scheepvaart op de Rivieren", voornamelijk de Rijnvaart., 1815 en 1816; 137; 1 bundel
        Aanteekeningen van Zimmermann, copie-correspondentie van Goldberg o. a. met Bourcourd, copieën en excerpten van rapporten en memoriën.
      - Stukken, betrekking hebbende op het Kon. besluit van 12 Januari 1816, no. 74, op de consulaatrechten., 138; 1 bundel
      - Stukken betreffende de totstandkoming der wet op de indirecte belastingen van 15 September 1816 (Stbl. 35)., 139; 1 bundel
      - Twee ontwerpen tot het aangaan eener leening., 1817; 140; 1 bundel
        Copieën, met aanteekeningen van Goldberg. Het ontwerp no. 2 is blijkens eene aanteekening van Goldberg van den Koning zelf.
      - Stukken betreffende wetsvoorstellen op het zegel., 1814-1818; 141; 1 bundel
      - Stukken betreffende den handel op Japan door J. Cock Blomhoff., 1809-1815; 142; 1 bundel
        "Relaas wegens het voorgevallene zeedert Ao. 1809 in het Keizerrijk Japan concerneerende de Hollandsche factorij aldaar, alsmede wegens het geene den ondergetekende Provisioneel Opperhoofd van den Hollandschen Handel door 't Dirigerend opperhoofd H". Doeff 'in Ao. 1813 na Batavia gezonden, is wedervaaren", door J. Cock Blomhoff. s Gravenhage 18 December 1814 (origineel met bijlagen, nrs. 1-21. in een inventaris beschreven): verschillende memoriën en brieven van Cock Blomhoff voornoemd omtrent den handel met Japan en het beheer der factorij aldaar.
      - Stukken betreffende de directie van den Levantschen handel Met retroacta., 1814-1816; 143; 1 bundel
        Afschriften der rekeningen over 1814, 1815 en 1816, met aanteekeningen van Goldberg; gedrukte stukken en copieën, ten deele rakende de geschiedenis van het college sinds de oprichting in 1625. - De generale directie van den Levantschen handel en van de navigatie in de Middellandsche zee werd aanvankelijk hersteld bij Kon. besluit van 26 Januari 1814, no. 2; de wet van 11 Juli 1814 (Stbl. 80) regelde de inrichting op de wijze. gelijk die vóór 1795 had bestaan. Ingevolge Souverein besluit van 5 November 1814, no. 12, ressorteerde deze directie onder het departement van Koophandel en Koloniën.
      - Stukken betreffende de totstandkoming en werking der wet van 23 Maart 1815 (Stbl. 30), "houdende oprigting van eene Maatschappij voor den Chineeschen Theehandel", en der wet van 24 December 1817 (Stbl. 36), "houdende algemeene voorschriften omtrent den Theehandel" Met retroacta., 1814-1818; 144I-144III; 3 bundels
        De maatschappij voor den Chineeschen theehandel, die het uitsluitend recht tot den invoer van thee had verkregen en in zekere opzichten afhankelijk was van het departement van Koophandel en Koloniën, werd door do laatstgenoemde wet opgeheven, omdat zij niet voldeed aan de verwachtingen. - In deze bundels rapporten (origineel, concept en copie). origineele brieven, aanteekeningen van Goldberg, gedrukte brocliures en andere stukken.
        - Bestanddeel 1, 144I
        - Bestanddeel 2, 144II
        - Bestanddeel 3, 144III
      - Stukken betreffende de vanwege den Directeur-Generaal van Koophandel en Koloniën gehouden veilingen van thee, specerijen en olieteiten., 1814-1817; 145I-145VIII; 5 bundels en 5 deelen
        Bij Souv. besluit van 24 Juni 1814, no. 15, werd bepaald, dat alle ingevoerde thee moest worden opgeslagen in de pakhuizen der voormalige O. I. Compagnie te Amsterdam en Rotterdam, om aldaar van 's landswege verkocht te worden. Ingevolge Souv. besluit van 5 November 1814, no. 13, werden de werkzaamheden betrekkelijk den verkoop van thee, specerijen en oliëteiten overgebracht van het departement van Finantiën naar dat van Koophandel en Koloniën, met ingang van 1 Januari 1815. - Deze bundels bevatten verschillende staten en copie-rekeningen, alsmede enkele origineele brieven, do lijsten der geveilde thee en van de koopers.
        - Bestanddeel 1, 145I
        - Bestanddeel 2, 145II
        - Bestanddeel 3, 145III
        - Bestanddeel 4, 145IV
        - Bestanddeel 5, 145V
        - Bestanddeel 6, 145VI
        - Bestanddeel 7, 145VII
        - Bestanddeel 8, 145VIII
        - Bestanddeel 9, 145IX
      - Stukken betreffende den verkoop van Javakoffie., 1817; 146; 1 bundel
        Origineele brieven en andere stukken.
      - Stukken betreffende een te sluiten handelsverdrag met Portugal en Brazilië., 1816 en 1817; 147; 1 bundel
        Minuutbrieven van Goldberg aan den Minister van Buitenlandsche zaken en andere stukken, w. o. enkele betreffende vroegere handelsverdragen.
      - Stukken betreffende den handel op Zweden, Noorwegen en Denemarken, ten deele in verband met eene te maken wijziging in het handelsverdrag met Denemarken Met retroacta., 1814-1817; 148; 1 bundel
      - Vergelijkende tarieflijsten van rechten op in-, uit- en doorvoer op handelsgoederen geheven in Holland, België, Hamburg, Bremen en Frankrijk, alfabetisch op naam van de goederen., c. 1814-1815; 411-412; 2 omslagen
        Gefolieerd 1-79. In duplo.
        - 1e exemplaar, 412
        - 2e exemplaar, 411
          Folio 78 en 79 ontbreken.
    - Oostindische bezittingen., A.10.3
      - Stukken betreffende de bestuursinrichting der Oostindische bezittingen., 1802-1808; 149; 1 bundel
        Origineele brief van G. K. van Hogendorp aan Goldberg dd. 22 Juni 1805; secreet rapport van den Gouverneur-Generaal en Raden van Indië aan den Raad der Aziatische Bezittingen en Etablissementen, van 22 Augustus 1806 (duplicaat); verschillende gedrukte stukken en copieën, waarvan enkele met aanteekeningen van Goldberg. - Goldberg heeft deze stukken vermoedelijk als Staatsraad ontvangen en er van gebruik gemaakt voor de samenstelling der reglementen van 1815.
      - Stukken betreffende het Engelsche bewind op Java., 1811-1814; 150; 1 bundel
        Copieën en excerpten van rapporten en brieven, o. a. "uittreksels uit de minuut van Raffles over Java. Hierbij ook minuut-brieven van Goldberg aan den Koning over O. I. zaken en stukken rakende de vaart op Java. 1814, 1815.
      - Stukken betreffende de commissie tot de voorbereiding der overname van de Oostindische bezittingen van de Engelsche regeering., 1814 en 1815; 151; 1 bundel
        Origineele brieven en aanteekeningen, duplicaat-contracten en andere stukken betreffende de benoeming, de instructie, het vervoer naar Oost-Indië en de betaling der commissarissen Nahuys, Schultze en Asmus (benoemd bij Souv. besluit van 28 October 1814, no. 98). Aan deze commissarissen was opgedragen, enkele zaken te regelen vóór de komst der Commissarissen-Generaal, die 22 September (Souv. besl. no. 119) benoemd waren.
      - Stukken betreffende de overname van het bestuur der Oostindische bezittingen van de Engelsche regeering en de uitoefening van dat bestuur., 1814-1818; 152; 1 bundel
        Rapporten, brieven en aanteekeningen betreffende de samenstelling van het regeeringsreglement van 3 Januari 1815 en de instructies voor de Commissarissen-Generaal, den Gouverneur-Generaal e.a., alsmede copieën van die instructies. Hierbij origineele brieven van Henry Remsen aan G. K. van Hogendorp. New-York 1784.
      - Correspondentie (origineel en minuut) van Goldberg met den Gouverneur-Generaal Van der Capellen, de Commissarissen-Generaal Elout en Buyskes e. a. over de vestiging van het bestuur in Oost-Indië., 1817 en 1818; 153; 1 bundel